最高法院民事裁定　　　　　　　九十四年度台抗字第九九九號
　　再 抗告 人　乙○○
　　　　　　　　　　　　號
　　　　　　　　甲○○
　　　　　　　　丙○○
　　共　　　同
　　訴訟代理人　陳俊隆律師
上列再抗告人因與遠東國際商業銀行股份有限公司間請求侵權行
為損害賠償事件，聲請法官迴避，對於中華民國九十四年四月二
十八日台灣高等法院裁定（九十四年度抗字第九八五號），提起
再抗告，本院裁定如左：
    主  文
再抗告駁回。
再抗告訴訟費用由再抗告人負擔。
    理  由
本件原法院以：按民事訴訟法第三十三條第一項第二款規定，法
官有同法第三十二條所定應自行迴避而不自行迴避以外之情形，
足認其執行職務有偏頗之虞，據而聲請法官迴避者，應以法官對
於訴訟標的有特別利害關係，或與當事人之一造有密切之交誼或
嫌怨，或基於其他情形客觀上足疑其為不公平之審判者為其原因
事實，若僅憑當事人之主觀臆測，或不滿意法官進行訴訟遲緩，
或認法官指揮訴訟欠當，尚不得謂其有偏頗之虞。且此種迴避原
因，依同法第三十四條第二項規定，應提出能即時調查之證據以
釋明之。本件再抗告人請求林曉芳法官迴避之事件與台灣桃園地
方法院（下稱桃園地院）九十年度桃簡字第一○○○號事件之訴
訟標的不同，縱其當事人、主要爭點及相關事證資料相同，亦非
同一事件，故就法官迴避問題，應分別審查。又查，林法官之配
偶未曾擔任本件訴訟當事人之訴訟代理人，再抗告人亦未釋明林
法官就本件訴訟有何民事訴訟法第三十三條第一項第一款所定應
自行迴避而未迴避之情事。況林法官於承審本件訴訟後，曾先後
二次簽請自行迴避，均經桃園地院院長以不符法官應自行迴避之
規定而未予同意。再查，林法官當庭諭知再抗告人應於一定期限
內提出證明損害之證據，如逾時未提出，視為延滯訴訟一節，核
係法官調查證據、訴訟指揮之權限，縱有失當，再抗告人亦不得
執為該法官執行職務有偏頗之虞，而聲請其迴避。此外，再抗告
人並未提出可供即時調查之證據以釋明林法官承審本件訴訟有何
執行職務偏頗之虞情形，其聲請林法官迴避，自不應准許等詞，
因而裁定駁回再抗告人之抗告，經核於法並無不合。再抗告人對
原法院裁定提起再抗告，雖以其適用法規顯有錯誤為由，惟核其
再抗告狀所載理由，無非謂伊已就聲請林法官迴避之原因事實善
盡釋明之責，原裁定於法官迴避問題，所持法律見解違背法令云
云。經查原裁定駁回再抗告人之抗告，業經審酌再抗告人聲請意
旨及所提證據，認再抗告人係就林法官訴訟指揮權之行使是否妥
適等問題有所爭執，並無具體事證足認林法官對於訴訟標的有特
別利害關係，或與當事人之一造有密切之交誼或嫌怨，或基於其
他情形，客觀上足疑其為不公平審判，致執行職務有偏頗之虞，
因而駁回再抗告人之抗告。再抗告論旨，仍執陳詞，指摘原裁定
不當，聲明廢棄，難認為有理由。
據上論結，本件再抗告為無理由。依民事訴訟法第四百九十五條
之一第二項、第四百八十一條、第四百四十九條第一項、第九十
五條、第七十八條，裁定如主文。
中　　華　　民　　國　九十四　年　　十　　月　二十七　日
                      最高法院民事第二庭
                          審判長法官  蕭　亨　國
                                法官  楊　鼎　章
                                法官  陳　淑　敏
                                法官  許　澍　林
                                法官  袁　靜　文
      本件正本證明與原本無異
                                      書  記  官
中　　華　　民　　國　九十四　年　十一　　月　　十　　日
                                                    Y
